# 公司收购子公司部分少数股东权益冲减资本公积数的确认？

提问人：茶前饭后 时间：2016-10-25 23:35:13
向各位大神求教！刚做了一个项目，母公司收购了子公司的部分少数股东权益（二次购买），致使母公司持股比例增加了20%，累计达到80%，母公司实际出资额比按照二次购买时公司评估公允价值的20%大 280 万，这个数字是要冲减资本公积的，但是到年底合并时，子公司报表是按照按照首次购买形成的公允价值编制报表，这样一来，首次购买与二次购买的公允价值口径不一样，那么也就是说二次购买的 280 万元是不确切的。我理解的年底合并时调整资本公积数应该是：“”按照首次购买的公允价值口径编制二次购买日的报表，二次购买出资额减去按照此时的公允价值*20%，这个数才是期末应该调整的资本公积，对吧？“”，多谢多谢！

回答人：chenyiwei
可以这样理解。在计算合并报表层面按权益性交易原则调整资本公积的金额时，被收购的少数股权的账面价值应当是以原购买日（取得控制权之日）的可辨认净资产公允价值为基础持续计算到交易日的金额，而不是直接按照交易日评估确定的公允价值。